臺灣臺北地方法院刑事判決　　　　　　 96年度簡上字第223號
上　訴　人
即　被　告　甲○○
選任辯護人　朱立鈴律師
上列上訴人即被告因違反電子遊戲場業管理條例案件，不服臺灣
臺北地方法院96年度簡字第1289號中華民國96年5月30日第一審
簡易判決（聲請簡易判決處刑案號：臺灣臺北地方法院檢察署96
年度偵字第6309號），提起上訴，本院管轄之第二審合議庭判決
如下：
    主  文
原判決撤銷。
甲○○共同違反未依電子遊戲場業管理條例規定辦理營利事業登
記者，不得經營電子遊戲場業之規定，處有期徒刑參月，如易科
罰金以新臺幣壹仟元折算壹日，減為有期徒刑壹月又拾伍日，如
易科罰金，以新台幣壹仟元折算壹日。緩刑貳年。
未扣案之電子遊戲機具「頭文字D3代」肆台（含IC板肆片）、「
太鼓達人」壹台（含IC板壹片）及「ROCK FEVER」貳台（含IC板
貳片）均沒收。
    事  實
一、甲○○明知未依電子遊戲場業管理條例規定辦理營利事業登
    記者，不得經營電子遊戲場業，竟與姓名年籍不詳之成年男
    子，共同基於違反電子遊戲場業管理條例之反覆實施之單一
    犯意聯絡，未向主管機關臺北市政府申請許可，自民國95年
    10月間起，由該不詳姓名年籍之成年男子提供其所有電子遊
    戲機具「頭文字D3代」4台、「太鼓達人」1台及「ROCK FE-
    VER」2台，由甲○○擺放於其設於臺北市○○街180號1樓「
    快樂龍世界遊樂園」內插電營業，經營電子遊戲場業。嗣於
    96年3月6日19時10分許，為臺北市政府商業管理處商業稽查
    人員查獲。
二、案經臺北市政府函請臺灣臺北地方法院檢察署檢察官偵查後
    聲請以簡易判決處刑。
    理  由
一、訊據上訴人即被告甲○○對於上開犯罪事實均坦承不諱，但
    以：本件上開擺設之機台非被告所有，且未扣案並已不存在
    ，依法不得沒收云云置辯。惟查，上開犯罪事實，業據被告
    自白在案，並有臺北市商業管理處商業稽查紀錄表、現場照
    片、營利事業登記證抄本、經濟部94年7月6日經商字第
    09402413500號函在卷可稽。因此，被告所經營之上開遊樂
    園之所營事業確實並無電子遊戲場業。足認被告上開出於任
    意性之自白應與事實相符，而堪採信。從而，本案被告違反
    電子遊戲場業管理條例規定之犯行，事證明確，堪以認定。
    至於被告雖執上詞置辯，惟按沒收追繳均採共犯連帶說（最
    高法院70年台上字第1186號判例旨參照）。因此，縱上開被
    告擺放在店內經營電子遊戲場業之機台係該提供擺放之廠商
    所有，而非被告所有。但被告於本院審理時坦承該機台是由
    他人所提供擺放，廠商每個月至店裡一次，巡視、抄表、開
    箱，機台內所得以四比六之比例分配（參本院96年8月16日
    審判筆錄），足認被告與該不詳姓名之成年男子間，確有共
    同實行本件犯行之犯意聯絡及行為分擔，而均為共同正犯。
    依最高法院上開共犯連帶沒收之理論，自仍得併予宣告沒收
    。又上開機台雖未扣案，但查獲當時確實均仍屬存在，而各
    該機台每台之價值均不斐，尚無證據足以證明其等均已滅失
    ，本院自仍得依刑法第38條第1項第2款規定宣告沒收。是被
    告上開所辯各節，均無可採，附此敘明。
二、核被告所為，係違反電子遊戲場業管理條例第15條之未依電
    子遊戲場業管理條例規定辦理營利事業登記者不得經營電子
    遊戲場業之規定，應依同條例第22條之規定處斷。又被告未
    經許可於同址經營電子遊戲場業之行為，係基於同一之經營
    電子遊戲場為業務之犯意而反覆所為之行為，乃實質上一罪
    ，應以一罪論。被告與該提供機台之不詳姓名之成年男子間
    ，有共同實行本件犯行之犯意聯絡及行為分擔，而均為共同
    正犯。
三、原審以被告事證明確，予以論罪科刑，固非無見，惟就被告
    與該提供機台之成年男子間為共同正犯部分，漏未審酌。且
    被告犯罪後，中華民國九十六年罪犯減刑條例於96年7月16
    日生效施行，原審亦未及審酌及此，尚有未洽。是被告上訴
    意旨認本件不得宣告沒收，並無理由，已如前述，然原判決
    既有如上述未洽之處，應由本院合議庭將原判決撤銷。爰審
    酌被告因一時貪利，擺設電子遊戲機具，惟所營規模不大，
    犯罪時間約半年，犯後坦承犯行態度尚稱良好等一切情狀，
    量處如主文所示之刑，並諭知易科罰金之折算標準。又被告
    犯罪時間係在96年4月24日之前，所犯非中華民國九十六年
    罪犯減刑條例第3條所列之罪，符合減刑條件，依減刑條例
    第2條第1項第3款減其宣告刑二分之一，故減為有期徒刑1月
    又15日，並諭知易科罰金之折算標準。末查被告前未曾因故
    意犯罪受有期徒刑以上刑之宣告，有卷附臺灣高等法院被告
    前案紀錄表可按，其因一時貪欲，短於思慮，偶罹刑典，經
    此罪刑之宣告後，當知所警惕，信無再犯之虞，本院認就其
    所宣告之刑以暫不執行為適當，爰併宣告緩刑2 年，以啟自
    新。未扣案之電子遊戲機具「頭文字D 3代」4台（含IC 板4
    片）、「太鼓達人」1台（含IC板1片）及「ROCK FEVER 」2
    台（含IC板2片），為不詳姓名共同正犯所有，且係供犯罪
    所用之物，並無證據證明已經滅失，依刑法第38條第1項第
    2款規定均沒收。
據上論斷，應依刑事訴訟法第455條之1第1項、第3項、第369條
第1項前段，電子遊戲場業管理條例第22條、刑法第11條前段、
第28條、第41條第1項前段、第74條第1項第1款、第38條第1項第
2款，中華民國九十六年罪犯減刑條例第2條第1項第3款、第7條
、第9條，判決如主文。
本案經檢察官陳焜昇到庭執行職務
中　　華　　民　　國　　96　　年　　9 　　月　　6 　　日
　　　　　　　　　刑事第四庭    審判長法　官　劉慧芬
                                      法  官  呂政燁
                                      法  官  李桂英
上正本證明與原本無異。
不得上訴。
                                      書記官  嚴君珮
中　　華　　民　　國　　96　　年　　9 　　月　　6 　　日
附錄本案論罪科刑法條全文
電子遊戲場業管理條例第22條:
違反第15條規定者，處行為人1年以下有期徒刑、拘役或科或併
科新台幣50萬元以上250萬元以下罰金。
